臺灣板橋地方法院交通事件裁定　　　　94年度交聲字第875 號
原處分機關　交通部公路總局臺北區監理所
受處分人即　甲○○
上列受處分人因違反道路交通管理處罰條例案件，對於臺北市交
通事件裁決所於民國94年4 月12日所為之處分（原處分案號：北
市裁三字第裁22－KAC027089 號），聲明異議，本院裁定如下：
    主  文
異議駁回。
    理  由
一、原處分機關以：異議人即受處分人甲○○駕駛車號EZ－3543
    號自用小客車，於民國93年4 月15日晚間11時23分許，在省
    道臺158 甲線公路35.5公里處，因「行速87公里，限速60公
    里，超速27公里」違規，由雲林縣警察局斗六分局依違反道
    路交通管理處罰條例第40條第1 項規定，以91雲警交字第
    KAC027089 號舉發違反道路交通管理事件通知單逕行舉發，
    裁處罰鍰新臺幣（下同）2,400 元，並依同條例第63條第1
    項記違規點數1 點之處分。
二、聲明異議意旨略以：異議人並無違規，且時速保持在60公里
    因以下，不知為何被舉發，異議人當時有向舉發員警提出異
    議，但警方只提供測速器上之行駛速度數據，未提出其它更
    明確之證據，以證明異議人確有超速之違規事實，殊屬不當
    ，異議人因而拒絕簽名於罰單上，爰請求撤銷原處分云云。
三、按汽車駕駛人，行車速度，超過規定之最高時速者，處新臺
    幣1,200 元以上2,400 元以下罰鍰，並記違規點數1 點，道
    路交通管理處罰條例第40條第1 項、第63條第1 項第1 款分
    別定有明定。復按行車速度，依標誌或標線之規定，道路交
    通安全規則第93條第1 項前段亦有規定。
四、經查，異議人甲○○於93年4 月15日晚間11時23分許，駕駛
    車牌號碼EZ－3543號自用小客車，行經省道臺158 甲線公路
    35.5公里處時違規超速之事實，有雲林縣警察局斗六分局91
    雲警交字第KAC027089 號舉發違反道路交通管理事件通知單
    、臺北市交通事件裁決所北市裁三字第裁22－KAC027089 號
    違反道路交通管理事件裁決書及雲林縣警察局斗六分局94年
    5 月13日斗六警交字第0940005361號函文影本各一份卷附可
    稽，再揆諸該書函記載內容，其說明項業經闡明：執勤員警
    所使用之雷達測速器係經經濟部標準檢驗局檢驗合格，準確
    性毋庸置疑。次查：訊據證人即舉發警員張吉清到院具結後
    證稱：當天我與高任宗一起，他在車內操作雷達測速器，我
    在警車外面監看辨別特定之超速車子，當時異議人的車速很
    快，測速器不是手持的，而是定點的，我在省道臺158 甲線
    公路，我們是設定雷達範圍距離測速器前後範圍為400 到50
    0 公尺，該路段速度限制為60公里，我們將儀器設定為75公
    里，儀器才會作響，車速才會出現，如果車子沒有超速經過
    的話，儀器就不會發生聲響並且顯示。當時我們都有在注意
    ，執行的時候我們會注意有無前後車干擾，本件我們確定是
    異議人超速，所以我們才會攔檢他下來。我們攔他下來之後
    跟他要證件，我們鎖定之後確定為異議人的車輛我就請他停
    車，異議人配合出示證件給我們看，但是他不服我們舉發，
    所以拒絕簽收，我們有出具儀器上面的數據給他看，他說他
    的車速並沒有到87公里等情甚詳（參見本院94年7 月7 日訊
    問筆錄）；又證人即舉發警員高任宗具結後證述稱：我於警
    車內當時負責雷達測速器操控，這台是非照相式的，無法顯
    示時間，但是這經過經濟部標準檢驗局檢測合格的。我們當
    時是攔查勤務，當時那條路線車速的限制是60公里，但是我
    們設定儀器為75公里，所以該儀器在75公里以上會聲響並且
    鎖住，鎖住之後如果駕駛人的車速再更高的話，也是以剛剛
    鎖定的超速為準，之後我們會將違規的車子攔下，把數據交
    給駕駛人看。本件我可以確認確實是異議人超速，當時因為
    都沒有其他的車子，且我們的儀器就是測定距離我們靠近的
    車子，所以我可以肯定確實當時是異議人的車子超速沒有錯
    等語（見本院上開筆錄第3 至4 頁）。參以異議人於本院調
    查時供承：伊可以確定伊的車子行經該處前後很少車子乙節
    。則綜上可知二位員警於路肩執行交通勤務之際，在400 到
    500 百公尺前即發現異議人車輛，經以雷射測速槍鎖定測得
    異議人所駕車輛有超速情事後，始攔停掣單當場舉發等情，
    衡情警員取締本件異議人駕車超速違規情形應無誤判或誤攔
    之虞。而以目前之科技設備，警察使用之手持雷射測速槍，
    在測得超速違規車輛後，雖無法列印相片以之為物證，但執
    勤交通警察使用手持雷射測速槍之科學儀器，親自操作瞄準
    並在螢幕上見到超速之數據，警察本身即屬於人證，而執勤
    員警已到庭具結作證，陳述所見超速情形，且其等二人與異
    議人間並無任何怨隙，自無恣意誣攀之理。雖異議人另辯稱
    ：因伊於彼時期在該處工作，所以每天都會行經該路段，故
    知道員警都是在該處取締，且伊於93年也曾在該處被取締一
    次，伊可以確定當時伊車速大約60公里而已云云。然而，縱
    使異議人明知員警在該處執行取締違規勤務，尚無從遽以推
    論其於上開路段未超速乙節，是異議人以前開辯詞，並不足
    以推翻員警上開證述之真實性。本院復查無任何證據足資證
    明執勤員警有何捏造事實違法取締之不法情事，則上開二位
    證人係執勤員警，本於渠等維護交通秩序、安全職責所為之
    舉發，並到庭具結後為上開證述，應堪採為憑信，本件違規
    事證已臻明確，異議人有上揭在省道公路上駕車超速行駛之
    違規行為應堪以認定。原處分機關據以援引前揭規定，就此
    違規事實裁處異議人罰鍰新臺幣2,400 元及記違規點數1 點
    ，於法並無不當，本件異議為無理由，應予駁回。
五、據上論斷，應依道路交通案件處理辦法第19條，裁定如主文
    。
中　　華　　民　　國　　94　　年　　7 　　月　　12　　日
                  交通法庭法　官  林淑婷
以上正本證明與原本無異
如不服本裁定應於送達後五日內向本院提出抗告狀
                          書記官  廖貞音
中　　華　　民　　國　　94　　年　　7 　　月　　12　　日
